臺灣臺中地方法院民事判決
                                    111年度豐小字第434號

原      告  陳春龍  

訴訟代理人  陳昆佑  
被      告  鄧翰鍹  


上列當事人間損害賠償事件，本院於民國111年4月20日言詞辯論
終結，判決如下：
　　    主      文
被告應給付原告新臺幣（下同）5萬5,000元。
訴訟費用1,000元由被告負擔。
本判決得假執行。但被告如以5萬5,000元為原告預供擔保後，得
免為假執行。
　　事實及理由
壹、程序事項：
　　按訴狀送達後，原告不得將原訴變更或追加他訴，但擴張或
    減縮應受判決事項之聲明者，不在此限，民事訴訟法第255
    條第1項第3款定有明文。本件原告起訴時原請求：被告應賠
    償其新臺幣（下同）17萬元；嗣於本院民國111年4月20日言
    詞辯論時，變更聲明為：被告應給付原告5萬5,000元等語（
    見本院卷第89頁），核屬減縮應受判決事項之聲明，與前開
    規定相符，應予准許。
貳、實體事項：　　
一、原告主張：
㈠、被告為新濠企業社之負責人，可預見將所申辦之金融帳戶
    資料供不詳身分之人使用，可能遭利用於遂行財產上犯罪之
    目的，並藉此達到掩飾詐欺犯罪所得去向之目的，竟仍基於
    幫助詐欺取財、掩飾詐欺犯罪所得去向之洗錢之不確定故意
    ，於民國108 年6 、7 月某時，將其以新濠企業社名義申辦
    之合作金庫銀行衛道分行帳號0000000000000000號帳戶（下
    稱合庫帳戶）之存摺、金融卡及公司大小章等相關資料，交
    付真實年籍姓名不詳、綽號「小八」之人使用，以供其作為
    詐騙後存、提、匯款之用，並約定綽號「小八」之人每月應
    給付5,000元作為對價，以此方式幫助綽號「小八」之人收
    受詐欺款項之用。綽號「小八」之人取得被告合庫帳戶後，
    自行將之轉交其所屬之詐欺集團成員，詐欺集團成員遂持上
    開帳戶資料，分別向板點有限公司、睿聚科技股份有限公司
    （下稱睿聚公司）及紅樂企業社申請虛擬帳號後，意圖為自
    己不法之所有，基於詐欺取財之犯意聯絡，而於109年5月初
    某日，以通訊軟體LINE與原告聯絡，向原告佯稱可在「MTUO
    RUi」網站進行博奕，並提供原告以上揭合庫帳戶透過睿聚
    公司所取得超商繳款代碼，致原告陷入錯誤，於109年5月12
    日18時46分、19時18分、20時12分許，分別在全家便利超商
    以繳款代碼繳費2萬、2萬、1萬5,000元，合計匯入5萬5,000
    元至被告合庫帳戶連結之虛擬帳戶內。嗣原告在該博奕網站
    察看已獲利卻無法領出，始發覺遭騙。爰依共同侵權行為之
    法律關係，聲明如主文第一項所示。
二、被告則以：我沒有能力賠償等語，資為抗辯。並聲明：原告
    之訴駁回。
三、本院之判斷：
㈠、按刑事訴訟判決所認定之事實，固非當然有拘束民事訴訟判
    決之效力，但民事法院調查刑事訴訟原有之證據，而斟酌其
    結果以判斷事實之真偽，並於判決內記明其得心證之理由，
    即非法所不許（最高法院67年度台上字第2674號及49年度台
    上字第929號判決意旨）。是本院自得調查刑事訴訟中原有
    之證據，斟酌其結果以判斷其事實，合先敘明。
㈡、按因故意或過失，不法侵害他人之權利者，負損害賠償責任
    。故意以背於善良風俗之方法，加損害於他人者亦同。數人
    共同不法侵害他人之權利者，連帶負損害賠償責任。造意人
    及幫助人，視為共同行為人。民法第184條第1項分、第185
    條分別定有明文。上開規定所稱之幫助人，係指幫助他人使
    其容易遂行侵權行為之人，其主觀上須有故意或過失，客觀
    上對於結果須有相當因果關係，始須連帶負損害賠償責任（
    最高法院92年度台上字第1593號判決意旨參照）。經查，原
    告主張被告基於幫助詐欺及幫助洗錢之犯意，提供其金融帳
    戶存摺、金融卡及公司大小章予綽號小八之人及其所屬詐欺
    集團成員使用，致詐欺集團成員利用被告提供之帳戶收受詐
    欺原告所取得之款項，造成原告因此受有5萬5,000元損害；
    且被告所涉犯上開幫助犯洗錢罪，經本院以110年度中金簡
    字第41號刑事判決判處有期徒刑3月，併科罰金5萬元（見本
    院卷第17至35頁），業經本院調取上開刑事判決核閱卷內資
    料無誤。是依本院調查證據之結果，堪認原告主張之事實為
    真正。至於被告所辯：其無償還能力云云，縱令為真，亦與
    其所負清償責任無涉。從而，原告依共同侵權行為之法律關
    係，請求被告賠償其5萬5,000元，應屬有據。
四、綜上所述，原告依據侵權行為之法律關係，請求被告給付原
    告5萬5,000元，為有理由，應予准許。
五、本件事證已臻明確，兩造其餘之攻擊防禦方法及未經援用之
    證據，經本院斟酌後，認均不足以影響本判決之結果，自無
    逐一論駁之必要，併此敘明。
六、本判決原告勝訴部分，係適用小額訴訟程序所為被告敗訴之
    判決，依民事訴訟法第436條之20規定，應依職權宣告假執
    行。另為衡平被告之利益，爰依同法第392條第2項規定，依
    職權宣告被告為原告預供擔保，得免為假執行。
七、依民事訴訟法第436條之19第1項、第78條規定，本件訴訟費
    用額確定為1,000元（即減縮後第一審裁判費1,000元），命
    由被告負擔。至於原告減縮部分之裁判費，依民事訴訟法第
    83條第1項規定意旨，當由原告負擔，僅因減縮部分未經本
    院裁判，該部分裁判費之負擔，毋庸於主文諭知（民事訴訟
    第90條第1項規定參照），併此敘明。
中　　華　　民　　國　　111 　年　　4 　　月　　29　　日
                      臺灣臺中地方法院豐原簡易庭
                                  法　官　高士傑
以上正本係照原本作成。
如不服本判決，應於送達後20日內，向本院提出上訴狀並表明上
訴理由，如於本判決宣示後送達前提起上訴者，應於判決送達後
20日內補提上訴理由書（須附繕本）。如委任律師提起上訴者，
應一併繳納上訴審裁判費。
中　　華　　民　　國　　111 　年　　4 　　月　　29　　日
                                  書記官　蔡伸蔚